= Protokoll Gruppe 18

Treffen am 10.12.2019

Ort:      APB E006 +
Beginn:   13:00 Uhr +
Ende:     14:30 Uhr

__Schriftführer: Vivien__

*Nächstes Treffen:* +
17.12.2019, 13:00 Uhr, APB

__Teilnehmer:__
//Tabellarisch oder Aufzählung, Kennzeichnung von Teilnehmern mit besonderer Rolle (z.B. Kunde)

- Jannusch (Kunde)
- David
- Christoph
- Artem
- Clemens
- Vivien

== Bemerkungen
Verwarnungen, besondere Vorfälle, Organisatorisches, wichtige getroffene Entscheidungen +

Cross-Testing vorbereiten

== Retrospektive des letzten Sprints
*Issue referenziert die Issue ID von GitHub*
// Wie ist der Status der im letzten Sprint erstellten Issues/veteilten Aufgaben?

// See http://asciidoctor.org/docs/user-manual/=tables
[option="headers"]
|===
|Issue |Aufgabe |Status |Bemerkung
|https://github.com/st-tu-dresden-praktikum/swt19w18/issues/23[22]  |Muss-Kriterien aus dem Pflichtenheft werden implementiert           |in Arbeit              |
|===


== Aktueller Stand
Anmerkungen und Kritik zum aktuellen Stand der Software, den Diagrammen und den
Dokumenten.

- mehr Tests und bestehende Tests vervollständigen
- Rabattcodes bei Erstregistrierung sollen per E-Mail versendet werden
- Layout anpassen
- für jede Funktionalität soll es eine HTML-Seite geben
- im Catalog soll man nach McPoints sortieren können

== Planung des nächsten Sprints
*Issue referenziert die Issue ID von GitHub*

// See http://asciidoctor.org/docs/user-manual/=tables
[option="headers"]
|===
|Issue |Titel |Beschreibung |Verantwortlicher |Status
|…     |…     |…            |…                |…
|===
